臺灣高等法院高雄分院刑事判決　　　　　　　　　　九十一年度上易字第六號
　　上訴人
　　即被告　甲○○
右上訴人因侵占案件，不服臺灣屏東地方法院九十年度易字第九九八號中華民國九十
一年三月五日第一審判決（起訴案號：臺灣屏東地方法院檢察署九十年度偵字第三四
七號），提起上訴，本院判決如左：
    主  文
上訴駁回。
    事  實
一、緣陳林花積欠乙○○新台幣（下同）五十萬元多年，乙○○亟思解決之道，遂
    委任甲○○收取該筆款項。甲○○遂於民國（下同）八十九年十月三十日二十時
    許，前往屏東縣枋寮鄉○○村○○路一七八巷一一號陳林花住所，收取陳林
    花所交付之現金十六萬九千元、支票一紙（面額八萬一千元，發票人為鉦鑫工程
    企業行，發票日八十九年十一月十日，票號ＦＡ0000000號）、本票一紙
    （面額五萬元，發票人為陳林花，到期日九十年四月三十日），詎甲○○取得
    前述款項及有價證券票據後，竟基於意圖為自己不法所有之犯意，將上揭財物變
    易持有為所有之意思，予以侵占入己挪作他用，嗣經乙○○向陳林花催索該筆
    款項始知悉上情。
二、案經乙○○訴請台灣屏東地方法院檢察署檢察官偵查起訴。
    理  由
一、訊據上訴人即被告甲○○矢口否認上揭犯行，辯稱：乙○○當時只是說要討個面
    子，拿到這筆錢，要給我們花云云。惟查，右揭事實，業據告訴人乙○○、證人
    陳林花於偵審中指證綦詳，證人陳林花於原審並證稱：「（被告來向你收錢
    的時候你有無打電話給告訴人？）答：是的，他說他有授權給甲○○處理，我要
    交錢給甲○○的時候我有跟告訴人說話，他說他已授權給甲○○叫我錢交給甲○
    ○就可以了，他叫我把錢交給甲○○，他沒有說他的債權要讓給甲○○。他的意
    思主要是說他授權給甲○○」等語，參以告訴人乙○○對證人陳林花之債權原
    係五十萬元，告訴人自無輕言贈與該經協調後之應清償款項之全額與被告之理。
    又各該款項及票據均係由證人陳林花交予被告一節，亦據證人陳林花證述在
    卷，且被告於原審亦供稱該收取之款項係與陳振明一起拿去吃喝花用等語。又縱
    令被告於取得上揭款項及票據後將部分款項交予與之共同前往之陳振明或綽號「
    怪手」之人，惟此亦僅為被告犯罪後處分侵占所得財物之行為，不足為被告有利
    之認定。又證人陳振明雖附和被告之說詞，但其於偵查中證稱：「八十九年十一
    月底、十二月初時，我自在潮州大峽谷餐廳吃飯時，乙○○稱他被陳林花欠錢
    很久要不回來，叫我們去要，他只要面子，要回來的錢都給我們做零用」云云，
    惟被告取得款項及票據之日期係八十九年十月三十日，證人陳振明之證詞已不足
    採；何況，依被告供稱上開款項係與證人陳振明吃喝花用，證人陳振明之證言難
    免偏頗，自亦不足為被告有利之認定。綜上所述，本件事證明確，被告之犯行堪
    以認定。
二、核被告所為，係犯刑法第三百三十五條第一項之普通侵占罪。
三、原審以被告侵占罪證明確，適用刑法第三百三十五條第一項、第四十一條第一項
    ，罰金罰緩提高標準條例第一條前段、第二條規定，審酌被告犯罪之動機，所侵
    占財物之金額，及其犯後否認犯行之態度等一切情狀（被告於九十一年六月五日
    雖經劉淼松議員調解，願給付告訴人二十萬元，自九十一年七月起，每月給付三
    萬元，最後一期給付二萬元，但尚未開始給付），量處有期徒刑六月，並諭知易
    科罰金之折算標準，原判決認事用法核無違誤，量刑亦稱妥適，被告上訴意旨仍
    執陳詞否認犯罪，為無理由，應予駁回。
據上論結，應依刑事訴訟法第三百六十八條，判決如主文。
本案經檢察官彭南雄到庭執行職務。
中      華      民      國    九十一    年      六      月     十九     日
                              臺灣高等法院高雄分院刑事第二庭
                                  審判長法官  曾永宗
                                        法官  郭玫利
                                        法官  邱永貴
右正本證明與原本無異。
不得上訴。
                                  法院書記官  梁雅華
中    華    民    國      九十一      年      六      月    二十    日
附錄：本判決論罪科刑法條：
意圖為自己或第三人不法之所有，而侵占自己持有他人之物者，處五年以下有期徒刑
、拘役、或科或併科一千元以下罰金。
